臺灣臺北地方法院刑事判決　　　　　　　　　　　　　九十三年度訴字第五四六號
　　公　訴　人　臺灣台北地方法院檢察署檢察官
　　被　　　告　己○○
　　　　　　　　　　　　（現於臺灣臺北看守所羈押中）
 　 　　　　　　癸○○
　　　　　　　　　　　　（現於臺灣臺北看守所羈押中）
　　右　二　人
　　指定辯護人　本院公設辯護人沈芳萍
右列被告等因加重強盜等案件，經檢察官提起公訴（九十三年度偵字第五一○一、七
五九○號）及移送併辦（臺灣臺北地方法院檢察署九十三年度他字第一六九二號），
本院判決如左：
    主  文
己○○收受贓物，處有期徒刑伍月；又意圖為自己不法之所有，結夥三人以上，攜帶
凶器，以強暴至使不能抗拒，而取他人之物，處有期徒刑捌年，扣案如附表二所示之
物均沒收。應執行有期徒刑捌年參月，扣案如附表二所示之物均沒收。
癸○○意圖為自己不法之所有，結夥三人以上，攜帶凶器，以強暴至使不能抗拒，而
取他人之物，累犯，處有期徒刑捌年，扣案如附表二所示之物均沒收。
    事  實
一、己○○於民國（下同）八十五年間，明知綽號「阿賢」之不詳姓名年籍成年男子
    ，在台北市○○區○○街一六一巷六號四樓楊源住所交付如附表一所示之物係「
    阿賢」竊盜所得之贓物，竟仍予收受，並放置於上開住所。九十三年二月初，己○○因缺錢花用，憶起前曾在臺北市○○區○○路九十五號二樓「莎迪娜」卡拉
    ＯＫ店消費，該處負責人及店員均為女性，遂與癸○○（於八十四年間因違反修
    正前肅清煙毒條例、麻醉藥品管理條例案件，分別經判處有期徒刑三年四月，六
    月，定應執行有期徒刑三年八月確定，於八十六年四月二日經縮短刑期假釋出監
    ，嗣經撤銷假釋，執行殘刑有期徒刑一年十一月十三日，於九十年十月二十一日
    縮刑期滿執行完畢）、丁○○、戊○○（二人尚未到庭）共同基於意圖為自己不
    法所有之犯意聯絡，己○○事先與丁○○共同購買番刀一把，己○○並攜帶前述
    之贓物電擊棒一支，丁○○則攜帶黃色膠帶四捲、黑色鴨舌帽四頂、棉質白色手
    套三雙及可發射子彈，具有殺傷力之仿ＧＬＯＣＫ１７型改造手槍（內有二顆具
    殺傷力之九厘米土造子彈、三顆具殺傷力之九厘米制式子彈），四人於九十三年
    二月十日二十三時五十分許，由己○○駕駛其所有之ＢＶ─五一六五號自用小客
    車搭載其餘三人至前開「莎迪娜」卡拉ＯＫ店，己○○因恐遭店員認出，遂在門
    口把風，而由丁○○持槍、癸○○拿電擊棒、戊○○持番刀，三人進入該店，丁○○三人頭戴黑色鴨舌帽，進入「莎迪娜」卡拉ＯＫ店，向在場播放歌曲之店員
    庚○○、負責人丙○○、客人辛○○、甲○○、壬○○、乙○○佯稱警察臨檢，
    丙○○等人要求出示證件時，丁○○、癸○○、戊○○即分別亮出改造手槍、電
    擊棒及番刀，以此強暴手段至使丙○○等人無法抗拒，丁○○三人即將林丰霞等
    人押入包廂內後，強取丙○○所有之皮包一只（內有華南銀行、中國信託商業銀
    行、聯邦銀行金融卡各一張）、行動電話一支，庚○○所有之現金新臺幣（下同
    ）二百元、女用手錶一支、戒指一只，三星牌銀色行動電話一支，甲○○所有之
    現金一萬八千元、勞力士手錶一支、ＮＯＫＩＡ牌手機一支，壬○○所有之現金
    二千元、亞美茄手錶一支、Ｋ金洋珠戒指一只、三星牌手機一支、國際商業銀行
    信用卡一張，乙○○所有之現金二千餘元及手機一支，辛○○所有之現金一萬元
    、手錶一支、ＮＯＫＩＡ牌８２１０型手機一支及三張提款卡等物得手。復將丙○○與庚○○、辛○○與乙○○、壬○○與甲○○分成三組，背對背手連身體，
    以所攜帶之黃色膠帶綑綁一起，再分別綑綁腳部。丁○○等人強盜上揭財物得手
    後，又共同基於意圖為自己不法之所有之犯意聯絡，逼問丙○○所有中國信託銀
    行金融卡密碼後，交予在外把風之己○○，由己○○於翌日（十一日）凌晨至臺
    北市○○○路○段十八號華南商業銀行之自動提款機，分兩次接續取得被害人丙○○帳戶內之五千元及三千元共八千元，丁○○等人遂將強盜所得之現金及物品
    朋分後各自逃逸。丙○○等人掙脫綑綁之膠帶後報警，警方人員於臺北市○○○
    路○段十八號華南商業銀行之自動提款機上取得己○○所留之左拇指指紋，再循
    線於九十三年三月四日九時許，在臺北市○○區○○路三段一五五巷一二八號丁○○住處查獲丁○○、癸○○，取出丁○○強盜所用之上開槍、彈，於同日九時
    五十五分許，在臺北市○○區○○路某電動遊樂場查獲己○○，於己○○所有之
    上開自用小客車內扣得黑色鴨舌帽四頂、電擊棒、膠帶四捲、番刀等物，復持搜
    索票在臺北市○○區○○街一六一巷六號四樓查獲己○○所收受之ＮＯＫＩＡ牌
    Ｆ５０型相機一台、Ｒｏｌｅｘ牌手錶一支、Ｃａｒｍａｎ牌手錶一支、Ｈｏｎ
    ｋａ牌手錶一支、Ｏｍａｇａ手錶一支等贓物。
二、案經臺北市警察局中山分局報請臺灣臺北地方法院檢察署檢察官偵查起訴及移送
    併辦。
    理  由
一、訊據被告癸○○對於上開事實坦承不諱，被告己○○坦承收受贓物及強盜之事實
    ，惟辯稱：伊並不知道被告丁○○會攜帶改造手槍及子彈強盜云云。經查：被告
    等四人之前述強盜事實，業經被害人丙○○、庚○○、甲○○、壬○○、乙○○
    、辛○○分別於警訊及偵查中指訴明確，復有扣案如附表二所示之物可證。而上
    述槍、彈經送鑑定，均有殺傷力，有內政部警政署刑事警察局九十三年三月九日
    刑鑑字第○九三○○五二一一八號槍彈鑑定書附卷足憑。又被告己○○持被害人
    林丰霞所有之金融卡提款之事實，有提款紀錄表、被告己○○詐領款項時之翻拍
    照片、丙○○中國信託商業銀行第0000000000000號帳戶存、支明
    細影本等在卷可參。被告己○○縱或事前不知被告丁○○攜帶槍、彈，然見被告
    丁○○持槍強盜當時，仍參予強盜之行為，自應對於被告丁○○持槍、彈之行為
    共負刑責。另被告己○○收受贓物之行為有如附表一所示之物扣案可證，事證明
    確，被告己○○、癸○○二人犯行均堪認定。
二、按刑法上所謂兇器，其種類並無限制，凡客觀上對於人之生命、身體、安全構成
    威脅，具有危險性之兇器均屬之，且祇須行竊時攜帶此種具有危險性之兇器為已
    足，並不以攜帶之初有行兇之意圖為必要（最高法院七十九年度台上字第五二五
    三號判例參照），被告等犯罪時所持之改造手槍、子彈、番刀及電擊棒依社會通
    念，在客觀上足以對於人之生命、身體、安全構成威脅，顯為具有危險性之兇器
    無訛。核被告己○○所為，係犯槍砲彈藥刀械管制條例第十一條第四項之未經許
    可，持有可發射子彈，具有殺傷力之改造槍枝罪、第十二條第四項之未經許可持
    有子彈罪、刑法第三百三十條第一項之結夥三人以上，攜帶兇器強盜罪、第三百
    三十九條之二第一項之罪。所犯槍砲彈藥刀械管制條例第十一條第四項之未經許
    可，持有可發射子彈，具有殺傷力之改造槍枝罪、第十二條第四項之未經許可，
    持有子彈罪係以一持有行為所為，為想像競合犯，應從一重之未經許可，持有可
    發射子彈，具有殺傷力之改造槍枝處斷。其加重強盜行為同時侵害數人之法益，
    為想像競合犯，從一重處斷。所犯未經許可，持有可發射子彈，具有殺傷力之改
    造槍枝、加重強盜、刑法第三百二十九條之二第一項之罪三罪間，有方法結果之
    牽連關係，應從一重之加重強盜罪處斷。而所犯上述罪名，與同案被告丁○○、
    癸○○、戊○○均有犯意聯絡及行為分擔，應論以共同正犯。被告己○○收受贓
    物部分，另犯刑法第三百四十九條第一項之收受贓物罪。所犯加重強盜罪及收受
    贓物二罪，犯意各別，構成要件互殊，應分論併罰。被告癸○○所為，係犯槍砲
    彈藥刀械管制條例第十一條第四項之未經許可，持有可發射子彈，具有殺傷力之
    改造槍枝罪、第十二條第四項之未經許可持有子彈罪、刑法第三百三十條第一項
    之結夥三人以上，攜帶兇器強盜罪、第三百三十九條之二第一項之罪。所犯槍砲
    彈藥刀械管制條例第十一條第四項之未經許可，持有可發射子彈，具有殺傷力之
    改造槍枝罪、第十二條第四項之未經許可，持有子彈罪，係以一持有行為所為，
    為想像競合犯，應從一重之未經許可，持有可發射子彈，具有殺傷力之改造槍枝
    罪處斷。其加重強盜行為同時侵害數法益，為想像競合犯，從一重處斷。所犯未
    經許可，持有可發射子彈，具有殺傷力之改造槍枝、加重強盜、刑法第三百二十
    九條之二第一項之罪三罪間，有方法結果之牽連關係，應從一重之加重強盜罪處
    斷。而所犯上述罪名，與同案被告己○○、丁○○、戊○○均有犯意聯絡及行為
    分擔，應論以共同正犯。被告癸○○有如事實欄所載之前科執行情形，有台灣高
    等法院被告全國前案紀錄表可稽，其於前案有期徒刑執行完畢後，五年內再犯有
    期徒刑以上刑之本罪，為累犯，依法加重其刑。爰審酌被告己○○有偽造有價證
    券、竊盜、違反麻醉藥品管理條例、偽造文書、妨害兵役、偽造文書等前科，癸○○有上述前科直執行情形，二人均素行不良，年輕力壯，卻不思以正當手段謀
    取財富，犯罪之動機、目的，及共同持兇器強盜危害人身自由之手段兇狠，嚴重
    影響社會秩序、被害人法益，並造成被害人心理上莫大而難以彌補之傷害及其等
    所強盜之財物數量、價值等所生危害，與犯後坦承大部分犯行及犯後態度等一切
    情狀，分別量處如主文所示之刑，就被告己○○部分，並定其應執行之刑，以資
    懲儆。
三、扣案如附表二編號五至七所示之物，係屬違禁物，編號一至四所示之物，分屬被
    告或共犯所有，且為供共同犯罪所用之物，均依法宣告沒收。至附表一所示之物
    ，均非違禁物，又係被告己○○所收受之贓物，非屬被告或其他共犯所有，不得
    宣告沒收，併此說明。
四、移送併辦（九十三年度他字第一六九二號）部分與起訴被告等強盜被害人丙○○
    等人財物部分係同一事實，附此敘明。
五、被告丁○○、戊○○部分俟到案後另行審結。
六、據上論斷，應依刑事訴訟法第二百九十九條第一項前段，槍砲彈藥刀械管制條例
    第十一條第四項、第十二條第四項，刑法第十一條前段，第二十八條、第三百三
    十條第一項、第三百三十九條之二第一項、第三百四十九條第一項、第五十五條
    、第五十一條第五款、第四十七條、第三十八條第一項第一款、第二款，罰金罰
    鍰提高標準條例第一條前段，判決如主文。
本案經檢察官楊仲萍到庭執行職務。
中　　　華　　　民　　　國　　九十三　　年　　   九   　　月　　  十 　　日
                                      臺灣臺北地方法院刑事第六庭
                                          審判長法  官  李英勇
                                                法  官  趙子榮
                                                法  官  曾正龍
右正本證明與原本無異。
如不服本判決，應於判決送達後十日內，向本院提出上訴狀。
                                                書記官  彭自青
中　　　華　　　民　　　國　　九十三　　年　　   九　　   月　　二十三   日
 附   表一
┌──┬────────────┬──┐
│編號│贓物名稱                │數量│
├──┼────────────┼──┤
│一　│電擊棒　　　　　　　　　│一支│
├──┼────────────┼──┤
│二　│Ｎｉｋｏｎ牌Ｆ５０型相機│一台│
├──┼────────────┼──┤
│三　│Ｒｏｌｅｘ牌手錶　　　　│一支│
├──┼────────────┼──┤
│四　│Ｃａｒｍｅｎ牌手錶　　　│一支│
├──┼────────────┼──┤
│五　│Ｈｏｎｄａ牌手錶　　　　│一支│
├──┼────────────┼──┤
│六　│Ｏａｅｇａ手錶　　　　　│一支│
└──┴────────────┴──┘
 附   表二
┌──┬─────┬──┬───┬───────────────────┐
│編號│物品名稱  │數量│所有人│備註                                  │
├──┼─────┼──┼───┼───────────────────┤
│一  │黑色鴨舌帽│四頂│丁○○│                                      │
├──┼─────┼──┼───┼───────────────────┤
│二  │黃色膠帶  │四捲│丁○○│                                      │
├──┼─────┼──┼───┼───────────────────┤
│三  │棉質白手套│三雙│丁○○│                                      │
├──┼─────┼──┼───┼───────────────────┤
│四  │番刀      │一把│己○○│                                      │
├──┼─────┼──┼───┼───────────────────┤
│五  │改造手槍  │一把│丁○○│仿ＧＬＯＣＫ１７型改造手槍，具殺傷力。│
├──┼─────┼──┼───┼───────────────────┤
│六  │土造子彈  │一顆│丁○○│９．０ｍｍ，具殺傷力，原扣案二顆，其中│
│    │          │    │      │一顆經採樣試射。                      │
├──┼─────┼──┼───┼───────────────────┤
│七  │制式子彈  │三顆│丁○○│９．０ｍｍ，具殺傷力                  │
└──┴─────┴──┴───┴───────────────────┘
附錄本案論罪科刑法條全文：
刑法第三百三十條
犯強盜罪而有第三百二十一條第一項各款情形之一者，處七年以上有期徒刑。
前項之未遂犯罰之。
刑法第三百三十九條之二
意圖為自己或第三人不法之所有，以不正方法由自動付款設備取得他人之物者，處三
年以下有期徒刑、拘役或一萬元以下罰金。
以前項方法得財產上不法之利益或使第三人得之者，亦同。
刑法第三百四十九條
收受贓物者，處三年以下有期徒刑、拘役或五百元以下罰金。
搬運、寄藏、故買贓物或為牙保者，處五年以下有期徒刑、拘役或科或併科一千元以
下罰金。
因贓物變得之財物，以贓物論。
槍砲彈藥刀械管制條例第十一條
未經許可，製造、販賣或運輸第四條第一項第一款所稱其他可發射金屬或子彈具有殺
傷力之各式槍砲者，處五年以上有期徒刑，併科新臺幣一千萬元以下罰金。
未經許可，轉讓、出租或出借前項所列槍砲者，處三年以上十年以下有期徒刑，併科
新臺幣七百萬元以下罰金。
意圖供自己或他人犯罪之用，而犯前二項之罪者，處無期徒刑或七年以上有期徒刑，
併科新臺幣一千萬元以下罰金。
未經許可，持有、寄藏或意圖販賣而陳列第一項所列槍砲者，處一年以上七年以下有
期徒刑，併科新臺幣七百萬元以下罰金。
第一項至第三項之未遂犯罰之。
槍砲彈藥刀械管制條例第十二條
未經許可，製造、販賣或運輸子彈者，處一年以上七年以下有期徒刑，併科新台幣五
百萬元以下罰金。
未經許可，轉讓、出租或出借子彈者，處六月以上五年以下有期徒刑，併科新台幣三
百萬元以下罰金。
意圖供自己或他人犯罪之用，而犯前二項之罪者，處三年以上十年以下有期徒刑，併
科新台幣七百萬元以下罰金。
未經許可，持有、寄藏或意圖販賣而陳列子彈者，處五年以下有期徒刑，併科新台幣
三百萬元以下罰金。
第一項至第三項之未遂犯罰之。
